臺灣板橋地方法院交通事件裁定　　　 100年度交聲字第1588號
原處分機關　交通部公路總局臺北區監理所板橋監理站
異　議　人
即受處分人　柯憲章
上列異議人即受處分人因違反道路交通管理處罰條例案件，對於
交通部公路總局臺北區監理所板橋監理站民國100 年5 月6 日板
監裁字第裁41-C00000000號處分聲明異議，本院裁定如下：
    主      文
異議駁回。
    理      由
一、原處分意旨略以：異議人即受處分人柯憲章於民國99年2 月
    21日下午6 時許，駕駛車牌號碼GHU-063 號重型機車，在臺
    北縣板橋市（現已改制為新北市板橋區，以下同）民族路31
    0 號前，經警攔檢稽查，測試檢定吐氣所含酒精濃度達1.07
    MG/L，遂以異議人違反道路交通管理處罰條例第35條第1 項
    第1 款為由當場舉發。嗣經原處分機關於99年8 月18日以板
    監裁字第裁41-C00000000號違反道路交通管理事件裁決書裁
    處罰鍰新臺幣（下同）45,000元，吊扣駕駛執照12個月，並
    應依同條例第24條第1 項第2 款規定，接受道路交通安全講
    習。異議人不服聲明異議，經本院於99年10月22日以99年度
    交聲字第2882號將原處分關於罰鍰45,000元部分撤銷。原處
    分機關另遵照司法院秘書長100 年3 月21日祕臺廳刑二字第
    1000006785號函函文意旨，俟緩起訴期滿確定後，復於100
    年5 月6 日以板監裁字第裁41-C00000000號違反道路交通管
    理事件裁決書對異議人裁處罰鍰25,000元等語。
二、本件聲明異議意旨略以：異議人酒後駕車，業經本院撤銷原
    處分機關99年8 月18日板監裁字第裁41-C00000000號處分，
    今原處分機關再裁處罰鍰25,000元，違反一事不二罰之原則
    ，爰依法聲明異議，請求撤銷原處分云云。
三、按汽車駕駛人飲用酒類或其他類似物後其吐氣所含酒精濃度
    超過每公升0.25毫克或血液中酒精濃度超過百分之0.05以上
    者，不得駕車，道路交通安全規則第114 條第2 款規定甚明
    。另按汽車駕駛人，駕駛汽車經測試檢定有酒精濃度超過規
    定標準者，處15,000元以上60,000元以下罰鍰，並當場移置
    保管該汽車及吊扣其駕駛執照1 年，道路交通管理處罰條例
    第35條第1 項第1 款定有明文。
四、經查：
（一）異議人即受處分人柯憲章於99年2 月21日下午6 時許，駕
      駛車牌號碼GHU-063 號重型機車，在臺北縣板橋市○○路
      310 號前經警攔檢稽查，測試檢定吐氣所含酒精濃度達1.
      07MG/L，遂以異議人違反道路交通管理處罰條例第35條第
      1 項第1 款為由當場舉發，嗣經原處分機關於99年8 月18
      日以板監裁字第裁41-C00000000號違反道路交通管理事件
      裁決書裁處罰鍰45,000元，吊扣駕駛執照12個月，並應依
      同條例第24條第1 項第2 款規定，接受道路交通安全講習
      ；另其因公共危險案件，復經臺灣板橋地方法院檢察署檢
      察官於99年3 月2 日為緩起訴處分，緩起訴期間為1 年（
      99年4 月2 日起至100 年4 月1 日止），並命異議人於收
      受臺灣板橋地方法院檢察署檢察官執行緩起訴處分命令通
      知書後3 個月內，支付國庫20,000元；該案經檢察官依職
      權送請臺灣高等法院檢察署檢察長再議，經臺灣高等法院
      檢察署檢察長於99年4 月2 日以99年度上職議字第4378號
      處分書駁回再議確定；嗣異議人對於原處分機關99年8 月
      18日板監裁字第裁41-C00000000號處分聲明異議，經本院
      於99年10月22日以99年度交聲字第2882號將原處分關於罰
      鍰45,000元部分撤銷。原處分機關另遵照司法院秘書長10
      0 年3 月21日祕臺廳刑二字第1000006785號函函文意旨，
      俟緩起訴期滿確定後，復於100 年5 月6 日以板監裁字第
      裁41-C00000000號違反道路交通管理事件裁決書對異議人
      裁處罰鍰25,000元之事實，為異議人所不爭執，復有臺北
      縣政府警察局北縣警交大字第C00000000 號舉發違反道路
      交通管理事件通知單、酒精濃度測試單、原處分機關100
      年5 月6 日板監裁字第裁41-C00000000號違反道路交通管
      理事件裁決書各1 紙、臺灣高等法院被告前案紀錄表、臺
      灣板橋地方法院檢察署檢察官99年度速偵字第1366號緩起
      訴處分書、臺灣高等法院檢察署99年度上職議字第4378號
      處分書、本院99年度交聲字第2882號交通事件裁定各1 份
      附卷可資佐證，應堪信為真實。
（二）異議人雖以前揭情詞置辯，然按一行為同時觸犯刑事法律
      及違反行政法上義務規定者，依刑事法律處罰之。但其行
      為應處以其他種類行政罰或得沒入之物而未經法院宣告沒
      收者，亦得裁處之。前項行為如經不起訴處分或為無罪、
      免訴、不受理、不付審理之裁判確定者，得依違反行政法
      上義務規定裁處之，行政罰法第26條定有明文。次按酒後
      駕車經檢察官為緩起訴處分，並命被告向公益團體捐款或
      提供義務勞務者，被告係履行檢察官為緩起訴處分命令，
      此等命令名義上雖非刑罰，但仍是一種特殊的處遇措施，
      造成被告之財產減少或義務增加，性質上亦屬干預人民自
      由之處分，與刑事制裁無異，實質上為刑事處罰。故檢察
      官為緩起訴處分並命向公益團體捐款者，其捐款解釋上亦
      屬道路交通管理處罰條例第35條第8 項所規定之罰金，監
      理機關雖不得再為行政裁罰，惟若行為人所支付之緩起訴
      處分金，未達道路交通管理處罰條例第92條第3 項所訂最
      低罰鍰基準規定者（依違反道路交通管理事件統一裁罰基
      準表之規定，駕駛人違反處罰條例第35條第1 項第1 款之
      規定，其吐氣所含酒精濃度超過每公升0.55毫克以上者，
      機車之最低罰鍰為45,000元，小型車之最低罰鍰為49,500
      元），依該條例第35條第8 項之規定，即須補繳不足最低
      罰鍰之部分，始為適法。因此法院僅得就行為人已依緩起
      訴處分為公益捐款部分予以撤銷，並為不罰之諭知（臺灣
      高等法院暨所屬法院97年法律座談會刑事類提案第39號研
      討結果參照）。查異議人同一酒後駕車之違規行為，因同
      時觸犯刑法第185 條之3 之公共危險罪，業經臺灣板橋地
      方法院檢察署檢察官於99年3 月2 日為緩起訴處分，緩起
      訴期間為1 年（99年4 月2 日起至100 年4 月1 日止），
      並命異議人於收受臺灣板橋地方法院檢察署檢察官執行緩
      起訴處分命令通知書後3 個月內，支付國庫20,000元；該
      案經檢察官依職權送請臺灣高等法院檢察署檢察長再議，
      經臺灣高等法院檢察署檢察長於99年4 月2 日以99年度上
      職議字第4378號處分書駁回再議確定，異議人亦於99年7
      月15日履行向國庫支付20,000元之事項等情，業如前述。
      從而，異議人上開酒後駕車違規行為，已經緩起訴處分實
      質確定，其並依該處分命令向國庫支付20,000元，依道路
      交通管理處罰條例第35條第8 項規定，自應僅須繳納不足
      道路交通管理處罰條例第92條第3 項所訂最低罰鍰基準規
      定之最低罰鍰部分（45,000元，即僅須繳納4,5000－2,00
      0 ＝25,000元）。是原處分機關裁處異議人罰鍰25,000元
      ，於法並無不合。異議人猶執一事不二罰之原則置辯，應
      不可採。
（三）綜前所述，異議人汽車駕駛人，駕駛汽車經測試檢定有酒
      精濃度超過規定標準之違規行為，違反道路交通管理處罰
      條例第35條第1 項第1 款規定，同時觸犯刑事法律。其觸
      犯刑事法律部分經檢察官為緩起訴處分，並命向國庫支付
      20,000元，是其所支付之緩起訴處分金，未達道路交通管
      理處罰條例第92條第3 項所訂最低罰鍰基準規定者，自應
      須繳納不足道路交通管理處罰條例第92條第3 項所訂最低
      罰鍰基準規定之最低罰鍰部分。從而，原處分機關裁處異
      議人罰鍰25,000元，核無違誤。故本件異議為無理由，應
      予駁回。
五、據上論斷，應依道路交通事件處理辦法第19條前段，裁定如
    主文。
中    華    民    國  100     年    6     月    30    日
                  交通法庭  法  官  謝梨敏
上列正本證明與原本無異。
如不服本裁定，應於裁定送達後五日內敘明抗告理由，向本院提
出抗告狀。
                            書記官  林怡君
中    華    民    國  100     年    6     月    30    日